---
title: "LEK94 Auswertung Zyklus 1-6"
author: "Stephan Rietzler"
output:
  html_notebook:
    code_folding: hide
    toc: yes
  html_document:
    toc: yes
  pdf_document:
    number_sections: yes
  tufte::tufte_html:
    number_sections: yes
    toc: yes
---

```{r ws setup, include=FALSE}
library(tidyverse)
library(plotly)
library(magrittr)
library(devtools)
library(readxl)
library(shiny)
```


```{r setup this notebook, include=FALSE}
knitr::opts_chunk$set(
  echo = FALSE,
  include = TRUE,
  warning = FALSE,
  message = FALSE,
  cache = TRUE
)
```

```{r load data into ws}
lek94 <- levitator::lek94
versuchsplan <- levitator::versuchsplan
critical_params <-levitator::critical_params
```


# Versuchsplan/-durchführung
In den ersten sechs Zyklen sollte gezielt der Einfluß der
Temperatur auf Oberflächenspannung und Viskosität von LEK94 in der
Schmelze untersucht werden. 

Hierzu müssen (vergleichbare!) Anregungspulse zu unterschiedlichen Temperaturen gesetzt
werden. Auswertung der beobachteten Kugeloszillationen direkt nach dem
Impuls liefern dann Werte der Oberflächenspannung und Viskosität bei dieser
Temperatur.

**Frage an Rainer: A: Ist das so korrekt? Falls ja, wie wurde versucht dieses Ziel umzusetzten?**
Im folgenden sind die mir zur Verfügung stehenden Versuchsparameter aufgelistet.
Was genau bedeuten diese? 

1. T_max ist die angestrebte maximale Temperatur der Probe!? 
2. Wie versucht man einen vorgegebenen Wert für T_max experimentell zur erreichen?
3. Was ist $U_{H,ctr}$? Gibt es einen Zhg. zu T_max? Scheint nicht so! 
4. Pulsamplitude ist die Spannung und damit ein Maß für die 'Stärke' der Anregung!? 
Wie wurde die Dauer festgelegt?
5. Wie wurden die Zeitpunkte der Anregungsimpulse festgelegt?
6. Was bedeutet der Kommentar: '$U_{H,ctr} =$ heating from 1350-1450C'?

```{r}
versuchsplan
```

In der folgenden Graphik sind die sechs Zyklen als Funktion der 
absoluten Zeit dargestellt. 
```{r}
lek94 %>%  
  ggplot(aes(x = abs_time)) +
  geom_line(aes(y = temp), color = "red") +
  geom_line(aes(y = heat_u), color = "blue", linetype = "dashed") +
  ylab("temp and heiz-spannung") +
  facet_grid(cycle ~ .)
```
Die Versuche wurden offensichtlich wie geplant in der Reihenfolge 1-6 um Mitternacht durchgeführt. 

# Heizkurve und Heizpulse

Im folgenden werden die gemessenen Temperatur-Zeit-Verläufe
der ersten sechs Zyklen genauer untersucht.

**Kommentar an Rainer:**  Du hast alle Daten messerscharf bei T_max abgeschnitten.
Besser wäre es wenn man die Daten ab dem Einsetzen des Schmelzvorganges hätte.

```{r }
lek94 %>%
  left_join(versuchsplan, by = "cycle") %>% 
  mutate(cycle = factor(cycle,
                        levels = c(4, 6, 3, 5, 1, 2),
                        labels = c("c4/Tm=1500", "c6/Tm=1540", "c3/Tm=1550", "c5/Tm=1580", "c1/Tm=1600", "c2/Tm=1650"))
         ) %>%
  filter(time < 20) %>%
  
  ggplot(aes(x = time)) +
  
  geom_line(aes(y = temp), color = "red") +
  geom_line(aes(y = heat_u + 1250), color = "blue", linetype = "dashed") +
  
  geom_hline(aes(yintercept = T_max), color = "grey", linetype = "dashed") +
  geom_text(aes(x=10, y = T_max, label = "T_max geplant"), color = "grey", vjust = 1) +
  
  facet_wrap(~cycle, strip.position = "top") +
  
  labs(
    title = "Temp-Zeit-Kurven; Anordnung: Aufsteigend nach T_max geplant",
    caption = "Die vorhandenen Daten wurden scharf an Tmax (gemessen) abgeschnitten! Dadurch ist 
       es schwierig zu beurteilen ob die geplante Tmax tatsächlich erreicht wurde.",
    x = "Versuchszeit[s]",
    y ="Temp[°C] and heiz-spannung[V + 1250]"
  )
```
Nimmt man an das die Daten wirklich an $T_{max_{gemessen}}$ abgeschnitten wurden, so wurde die Zielvorgabe
bzgl. Tmax nicht einmal in der Tendenz erreicht! 

## Auffälligkeiten
```{r}
for(cycle_current in  1:6){
  g <-
    lek94 %>%
    left_join(versuchsplan, by = "cycle") %>% 
    filter(cycle == cycle_current, 1 < time, time < 12) %>%
    mutate(cycle = factor(cycle,
                          levels = c(4, 6, 3, 5, 1, 2),
                          labels = c("c4/Tm=1500", "c6/Tm=1540", "c3/Tm=1550", "c5/Tm=1580", "c1/Tm=1600", "c2/Tm=1650"))
    ) %>%
    
    ggplot(aes(x = time)) +
    
    geom_line(aes(y = temp), color = "red") +
    geom_line(aes(y = heat_u + 1350), color = "blue", linetype = "dashed") +
    
    #geom_hline(aes(yintercept = T_max), color = "grey", linetype = "dashed") +
    #geom_text(aes(x=10, y = T_max, label = "T_max geplant"), color = "grey", vjust = 1) +
    
    labs(
      title = paste("Cycle 0", cycle_current, sep = ""),
      caption = "Offensichtlich sind Heizpuls und Temperatur-Signal nicht sauber synchronisiert.
    Der Anstieg der Temperatur wird VOR dem Puls detektiert.", 
    x = "Versuchszeit[s]",
    y ="Temp[°C] and heiz-spannung[~]"
    )
  print(g)
} 
rm(g)
```

## Meßgenauigkeit Pyrometer

```{r}
cycle_current = 6
lek94 %>%
  left_join(versuchsplan, by = "cycle") %>% 
  filter(cycle == cycle_current, 11.7 < time, time < 11.9) %>%
  mutate(cycle = factor(cycle,
                        levels = c(4, 6, 3, 5, 1, 2),
                        labels = c("c4/Tm=1500", "c6/Tm=1540", "c3/Tm=1550", "c5/Tm=1580", "c1/Tm=1600", "c2/Tm=1650"))
         ) %>%
  ggplot(aes(x = time, color = view)) +
  geom_point(aes(y = temp)) +
  labs(
    #title = "Qualität des Pyrometers",
    subtitle = paste("Exemplarisch am Temp-Verlauf zum Puls 2 des Cycle 0", cycle_current, sep = ""),
    caption = "Farblich differenziert sind die observationen aus dem Axial- und Radial-Datensatz",
    x = "Versuchszeit[s]",
    y ="Temp[°C]"
  )
```

An der Detail-Darstellung der Temp-Zeit-Kurve erkennt man:

* Axial und Radial Daten sind korrekt synchronisiert.
* Meß-Rate des Pyrometers ist ca. 100 Hz (Temp ist immer über max. 10ms konstant).
* Meß-Genauigkeit ist ca. $\pm 1$°C (dies sind die Temp-Sprünge benachbarter Temp-Plateaus).

Aus diesem Grund werden alle die Tempratur betreffenden Daten auf Grad gerundet. Zeiten
auf 1/100 s.

## Thermodynamische Werte
Aus diesen Daten werden zunächst einige Versuchsparameter bestimmt
die für die weitere Auswertung wichtig sind, wie z.B.:

1. Zeitpunkt und Dauer der Heizpulse
2. Zeitpunkt des zughörigen Temperatur-Anstiegs. *Sollte nach dem Puls sein!*
3. Temperatur der Probe unmittelbar vor dem Heizpuls. (Erster markanter Knick in der Kurve) 
4. Temperatur der Probe unmittelbar nach dem Heizpuls. (Zweiter markanter Knick in der Kurve)
5. Temperatur-Zunahme durch den Heizpuls.
6. $T_{max_{liquid}}$ und zugehörige Zeit
7. $T_{min_{liquid}}$ und zugehörige Zeit

Diese Daten werden aus der graphischen Darstellung der Messkurven 
Temp./Heizkontroll-Spannung vs. absolute Zeit ermittelt,
wie sie im folgenden Plot exemplarisch für Zyklus 3 dargestellt sind.

```{r echo = FALSE}

cycle_current <- 2

(
  lek94 %>%
  left_join(versuchsplan, by = "cycle") %>%
  filter(cycle == cycle_current, time < 20) %>%
  ggplot(aes(x = abs_time)) +
  geom_point(aes(y = temp), color = "red") +
  geom_point(aes(y = heat_u + 1350), color = "blue") +
  #scale_x_continuous(sec.axis = sec_axis(trans = ~. - min((lek94 %>% filter(cycle == cycle_current))$abs_time))) +
  labs(
    #title = "Qualität des Pyrometers",
    #subtitle = paste("Cycle 0", cycle_current, sep = ""),
    #caption = "Farblich differenziert sind die observationen aus dem Axial- und Radial-Datensatz",
    x = "Versuchszeit[s]",
    y ="Temp[°C]"
  )
)# %>% ggplotly()
```

*Bemerkung:* Mithilfe der gemessenen Temperatur-Zunahme der Probe und der 
(wahrscheinlich) relativ einfach zu berechnenden eingebrachten Energie durch 
den Heizpuls könnte man z.B. die Wärmekapazität der Probe bestimmen.

Zur Kontrolle sind die ermittelten (relevanten thermodynamischen) Werte
im folgenden Plot examplarisch Zyklus 2 dargestellt.

```{r, eval=FALSE, include=FALSE}
cycle_current <- 3


lek94 %>% filter(cycle == cycle_current, time < 20) %>%
  ggplot(aes(x = time)) +
  geom_point(aes(y = temp), color = "red") +
  geom_point(aes(y = heat_u + 1350), color = "blue") +
  labs(
    x = "Versuchszeit[s]",
    y ="Temp[°C]"
  )

```


# Center-Motion


```{r cycle 01 data consistency check}
(  
lek94 %>% filter(view != "common_obs" & !obscure, cycle==2, view=="radial") %>% 
  ggplot(aes(x = time)) + 
  geom_line(aes(y = cx_a), size = 1, color = "black") +
  geom_line(aes(y = cy_a), size = 1, color = "red", alpha = 0.2) +
  geom_line(aes(y = cx_r), size = 1, color = "black") +
  geom_line(aes(y = cy_r), size = 1, color = "red", alpha = 0.2) +
  facet_grid(cycle ~ view, labeller = label_wrap_gen()) + 
  guides(color = "none") +
  labs(
    y = "center-motion of droplet: x (black) and y (red) coordinates[pixel]",
    x = "time[s]; 0s: start of recording"
  )
) #%>%  ggplotly()


```



**Fragen:**

1. Wieviel Pixel haben die Kameras?
2. Entfernung der Kameras von der Probe: Sind beide gleich weit entfernt? 
D.h. ist die scheinbar größere Oszillation in der Ebene senkrecht zur 
Zylinder-Symmetrie-Achse (Dipol des Impulsfeldes) des Versuchsaufbaus
nur ein Artefakt der Projektion?
3. Ich nehme an die x- und y- Koordinatenachsen beider "views" sind 
parallel zu den Bildrändern. Bei 'korrekter' Ausrichtung beider Kameras
sollte eine Raumrichtung von beiden Kameras aus unterschiedlicher Perspektive
beobachtet werden! *Welche ist das?*  
4. Warum ist der Offset bei der x- und y-Center-Koordinate der radial-Kamera
verschieden? Eine mögliche Erklärung ist: Die Kamera ist *nicht korrekt*
auf die Mitte des Versuchsaubaus ausgerichtet. Kann das sein?

# Geometrische Daten
## Radien

```{r}
(
lek94 %>% filter(time < 12, cycle == 3) %>% left_join(critical_params, by = "cycle") %>% 
  ggplot(aes(x = abs_time, color = view)) +
  geom_line(aes(y = ry), size = 0.05) +
  geom_vline(aes(xintercept = t_p_s)) +
  geom_vline(aes(xintercept = t_p_e), color = "red") +
  #geom_point(aes(y = ry), size = 0.05, alpha = 0.1) +
  facet_grid(cycle ~ .)
) %>% ggplotly()
```
Fragen:

* Bei der Radial-Kamera fangen die radien zeitlich versetzt zum schwingen an. 
Zudem machen sie einen sprung.


## Phase zwischen Ellipsen-Hauptachsen

Wenn eine Ellipse gefittet wird, **müssen** die Signale 90° phasenverschoben sein!
D.h. die Lissajou-Figur sollte eine verrauschte Ellipse sein! Das ist offensichtlich nicht der Fall!

Wie kann es sein dass ein Radius der Ellipse langsam auf Null schrumpt? Eigentlich 
dürfte es das nicht geben!

**Bei raumfesten Hauptachsen kann es sein das es einen Phasensprung gibt!** wenn sich 
der oszillerende Tropfen wegdreht! Da dann die Zuordnung der Hauptachsen zu den Radien
springt!

```{r}
t0 <- 7.3
dt <- 0.5
lek94 %>% filter(view != "common_obs" & !obscure, cycle==2, view=="radial") %>%
  arrange(time) %>% filter(between(time,t0,t0+dt)) %>% 
  ggplot(aes(x=rx, y=ry)) +
  geom_path()
```
```{r}
lek94 %>% filter(view != "common_obs" & !obscure, cycle==2, view=="radial") %>% 
  filter(between(time,t0,t0+dt)) %>% 
  ggplot(aes(x=time)) +
  geom_line(aes(y=rx)) + geom_line(aes(y=ry), color="red", alpha=0.3)
```


# Fragen/Bemerkungen

* Wurden alle sechs Zyklen mit der gleichen Probe durchgeführt?


## Frequenzauflösung

Die Präzision der Frequenz ist durch die Länge des Zeitfensters gegeben. D.h. 
bei Time-Windows von ca. 0.5s ist die Frequenz-Präzision ca. 2 Hz. Durch
fitten einer Gauß- oder Lorentzkurve (inhaltlich begründet) kann diese vielleicht 
etwas verbessert werden. 

**Mit welcher Begründung wird eine Lorentzkurve gefittet?** *Linear* Gedämpfter harmonischer
Oszillator? Das ist die gleiche Begründung, warum im Zeitbereich
eine Exponentialfunktion gefittet wird.
