---
title: "Gesamtauswertung der Zyklen 1-6 der Legierung LEK94"
author: "Stephan Rietzler"
output:
  pdf_document: default
  html_notebook: default
---


```{r, include=FALSE}
knitr::opts_chunk$set(echo=FALSE, warning=FALSE, message=FALSE, error = FALSE, fig.path='figures/')
library(tidyverse)
library(phonTools)
library(xlsx)
library(magrittr)
library(plotly)
```


```{r, message=FALSE, warning=FALSE, include=FALSE}
visc_raw <- read_csv("~/workspace/Projekt_Metalllegierungsschmelzen/Daten/ISS/LEK94/LEK94_eval_cycle_1_bis_6/LEK94_cycle_1_bis_6_viscosity_results.csv") %>% 
  select(-(X1))
visc <- visc_raw %>% 
  mutate(time = `time[s]`, Temp = `Temp[°C]`, visc = `visc[mPa*s]`, visc_sd = `sd[mPa*s]`) 

st_raw <- read_csv("~/workspace/Projekt_Metalllegierungsschmelzen/Daten/ISS/LEK94/LEK94_eval_cycle_1_bis_6/LEK94_cycle_1_bis_6__surface_tension_results.csv") %>%  select(-(X1))

st <- st_raw %>% mutate(st = `surface-tension[Nm]`)
```


#Auswertung
## Viscosity
### Graphische Analyse

```{r}
visc %>% 
  ggplot(aes(x=Temp, y=visc)) +
  geom_point(aes(color=data, shape=plausible)) +
  stat_smooth(method="lm", col="red") + 
  stat_smooth(col="blue", alpha=0.3) +
  labs(
    caption="rot: linearer fit\nblau: loess-smoother"
  )

#ggplotly(visc_plot)
```
**Folgerung:**  

- Keine Daten fallen extrem auf.
- Der loess-smoother weicht nicht auffällig vom linearen Fit ab, was als Indiz aufgefasst 
wird das der Zusammenhang zwischen Viskosität und Temperatur linear ist.
- Die Viskositäts-Wert die per Konvention als nicht plausibel gelten 
(d.h. diejenigen bei denen das Intervall viskosität $\pm 3\cdot sd$ die Null enthält)
liegen alle am 'Rand' des Auswertungsbereichs. Im Regelfall sind dort weniger Daten
zur Schätzung der Dämfungs-Konstanten vorhanden und deswegen sind die Schätzungen dort
tendenziell unsicher.


### Numerische Analyse
Analyse mit allen Daten, die als plausibel definiert wurden. D.h. die drei 
Viskositäts-Werte am Rand des Temperaturbereiches die in obigem Plot als
Kreise eingezeichnet sind werden ausgenommen.

Vergleichsweise wird ein linearer und ein quadratischer Fit durchgeführt um zu sehen 
ob durch die Daten ein nichtlinearer Zusammenhang zwischen Viskosität und Temperatur
nahegelegt wird.

Die Daten werden so umskaliert, das der Temperatur-Nullpunkt der Schmelztemperatur
von LEK94 (1393°C) entspricht. Die bei 'Intercept' angegebene Größe entspricht damit
der Viskosität am Schmelzpunkt. 

```{r}
(visc_lm <- lm(visc ~ I(Temp-1393), data=visc %>% filter(plausible=="yes")) %>% summary())
```
**Folgerung:**  

- Vergleich der Resultate ergibt das der Zhg. zwischen Viskosität und Temperatur
linear ist.
- Die Viskosität am Schmelzpunkt ist: $9.6 \pm3\cdot0.7 mPa\cdot s$.
- Der Zhg. zwischen Viskosität und Temperatur ist gegeben durch: $(-2 \pm 3 \cdot 0.9) \cdot 10^{-6}\frac{mPa\cdot s}{K}$

#Surface-Tension

##Graphische Analyse
Zunächst werden alle im Vorfeld als auswertbar gewertete Datensätze dargestellt: 


```{r}
st  %>% 
  ggplot(aes(x=Temp, y = st)) +
  geom_jitter(aes(color=data)) + 
  stat_smooth(method="lm", col="red") +
  stat_smooth(col="blue") +
  labs(
    caption="rot: linearer fit\nblau: loess-smoother"
  ) + ylim(c(1.3,2))
```


**Folgerung:**  
Hier sieht man das die Daten des Datensatzes LEk94_06_ax im Randbereich
auffällig aus der Datenwolke herausfallen. Da dieser Datensatz eher zur Illustration
der Möglichkeit der Datenselektion durch das Auswerteprogramm 'Levitator' in die
Gesamtauswertung aufgenommen wurde (siehe Kommentar im Anhang) wird er jetzt
aufgrund dieser Auffälligkeiten wieder ausgeschlossen.

Im nachfolgenden Plot sind die Daten des Datensatzes LEK94_06_ax ausgenommen: 


```{r}
st %>% filter(data != 'LEK94_06_ax') %>% 
  ggplot(aes(x=Temp, y = st)) +
  geom_jitter(aes(color=data)) + 
  stat_smooth(method="lm", col="red") +
  ylim(c(1.3,2))
```


In diesem Plot sind nun keine offensichtlichen Ausreißer mehr zu finden. Die 
folgende numerische Analyse wird nur mit den sechs Datensätzen der Radial-Kamera
durchgeführt.


##Numerische Analyse
Auch hier wird wieder ein lineares und quadratisches Modell gefittet um zu untersuchen 
ob der Zusammenahng zwischen Oberflächenspannung und Temperatur durch ein nichtlineares
Modell besser beschrieben wird. 
```{r}
lm(st ~ I(Temp - 1393), data=st %>% filter(data != 'LEK94_06_ax')) %>% summary()
lm(st ~ I(Temp - 1393) + I((Temp - 1393)^2), data=st %>% filter(data != 'LEK94_06_ax')) %>% summary()
```
**Folgerung:**  

- Wie bei der Viskosität ist der Zusammenhang zwischen Oberflächenspannung und 
Temperatur durch ein lineares Modell besser beschrieben.
- Die Oberflächenspannung am Schmelzpunkt und der Temperaturkoeffizeint sind
der Analyse zu entnehmen. 
- Aus den erwähnten Gründen sollte man für ein 95% Konfidenzintervall eher
$\pm 3\cdot sd$ anstelle von $\pm 2\cdot sd$ angeben. 

# Anhang: Summary der verwendeten Datensätze
**In dem Kommentare zu dem Datensatz der Axial-Kamera des Zyklus 6 habe ich
einige generelle Bemerkungen gemacht und exemplarisch auch Möglichkeiten des
Programms aufgezeigt einzelne Datenpunkte bzw. Zeitspannen aus der Auswertung
auszunehmen.**  

##Summary for LEK94_01_rad

*Sample-Specification:*
      - Alloy: LEK94
      - m: 1.1984g
      - radius: 3.3678mm
      - Melt.-Temp: 1393.0°C

*Experimental Design: (times are in seconds from start of recording)*
      - Max. measured Temp. of alloy: 1600.0°C
    - End of Heatphase to time of solidification: (0.0, 16.2765)
    - Data-Evaluation-Range: (0.0, 14.0)
    - Temp-Span: (1600.0, 1275.0)
    - Heat-pulse-Times at: 2.0/7.0
    - Temp. at Heat-Pulse-Times: 1540.0/1434.0

*Evaluation Parameters:*
      - Set Bandpass:  Low: 10.0Hz, High: 200.0Hz
      - Set smoothing of spectrogramm: smooth = 2, i.e. running mean over 5 adjacent periodogram ordinates
      - Set amplitude-fraction: 95.0%
      - Set time-window-size: 1.0s
      - Set time-window-overlap: 50.0%
      - Variables used for evaluation: R_RadiusX, R_RadiusY
      - Time-Intervalls excluded from evaluation: 


**Remarks:**


Auswertezeit:
- bis 14s da ab dann signal/noise-ratio zu schlecht, wie man an den 
signal-plots und dem spektrogram erkennen kann

Spektrogramm:
- Oberschwingungen schwach erkennbar

Viscosity:
Viscosity-Value im ersten Auswertesegment nicht ermittelbar, da nur daten für
zwei verschiedene Zeitpunkte vorhanden; Der erste Heipuls kommt für eine 
Auswertung also zu früh. 




















##Summary for LEK94_02_rad

*Sample-Specification:*
      - Alloy: LEK94
      - m: 1.1984g
      - radius: 3.3678mm
      - Melt.-Temp: 1393.0°C

*Experimental Design: (times are in seconds from start of recording)*
      - Max. measured Temp. of alloy: 1605.0°C
    - End of Heatphase to time of solidification: (0, 15.1172)
    - Data-Evaluation-Range: (0.0, 15.1172)
    - Temp-Span: (1605.0, 1295.0)
    - Heat-pulse-Times at: 3/8
    - Temp. at Heat-Pulse-Times: 1516.0/1413.0

*Evaluation Parameters:*
      - Set Bandpass:  Low: 10.0Hz, High: 200.0Hz
      - Set smoothing of spectrogramm: smooth = 2, i.e. running mean over 5 adjacent periodogram ordinates
      - Set amplitude-fraction: 95.0%
      - Set time-window-size: 1.0s
      - Set time-window-overlap: 50.0%
      - Variables used for evaluation: R_RadiusX, R_RadiusY
      - Time-Intervalls excluded from evaluation: 


**Remarks:**

Signalqualität und Signal-Rausch-Verhältnis lassen eine Auswertung
bis zur Erstarrung zu. 

Im Spektrogramm sind Oberschwingungen bis zur Ordnung 2 deutlich erkennbar.
Bei R_RadiusY legen Signal-Plot und Spektrogramm eine Modulation kurz
nach Ende der Heizphase nahe. Diese klingt jedoch schnell ab.

Auswertezeit:
- ab ca. 13s werden die signale schwach; und die frequenzbestimmung wird unsicher, d.h. die dominante freq. kippt auf die omnipräsente niederfrequente schwingung von ca. 4Hz. Ein low-pass-filter bei 10 Hz korrigiert das. 
Trotzdem nur auswertung bis 14s.

Visc:
- wert im ersten auswert intervall wird aufgrund der hohen schätzunsicherheit
default-mäßig verworfen. (Konfidenzintervall aus +/-2*sd umfasst die null)!
 
ST:
- keine besonderen auffälligkeiten; plausible werte



















##Summary for LEK94_03_rad

*Sample-Specification:*
      - Alloy: LEK94
      - m: 1.1984g
      - radius: 3.3678mm
      - Melt.-Temp: 1393.0°C

*Experimental Design: (times are in seconds from start of recording)*
      - Max. measured Temp. of alloy: 1566.0°C
    - End of Heatphase to time of solidification: (0, 15.5752)
    - Data-Evaluation-Range: (0.0, 15.0)
    - Temp-Span: (1566.0, 1272.0)
    - Heat-pulse-Times at: 4.0/8.0
    - Temp. at Heat-Pulse-Times: 1470.0/1387.0

*Evaluation Parameters:*
      - Set Bandpass:  Low: 3.0Hz, High: 200.0Hz
      - Set smoothing of spectrogramm: smooth = 2, i.e. running mean over 5 adjacent periodogram ordinates
      - Set amplitude-fraction: 95.0%
      - Set time-window-size: 1.0s
      - Set time-window-overlap: 50.0%
      - Variables used for evaluation: R_RadiusX, R_RadiusY
      - Time-Intervalls excluded from evaluation: 


**Remarks:**


Auswertzeit:
bis 15s nach ende der Heizphase,d ann sig/noise zu klein, was man 
vor allem daran erkennt das die dominante Frequenz zu springen anfängt. 

Spektrogramm:
Oberschwingungen deutlich erkennbar; Nach Ende der Heizphase ist 
sowohl im signal als auch spectrogramm  eine Signal-Modulation 
zu erkennen, die jedoch bald abklingt. 

st:
keine auffälligkeiten; plausible und konsistente werte

visc:
keine auffälligkeiten; plausible und konsitente werte

Bemerkung:
Was man hier sehr schön sieht ist wie die Heizpulse den gesamten Tropfen im Versuchsaufbau (bei einer freq. von 6 Hz) zum schwingen anregen:
Betrachte hierzu das signal R_CenterY mit einem BP von 3-30Hz.















##Summary for LEK94_04_rad

*Sample-Specification:*
      - Alloy: None
      - m: 1.1984g
      - radius: 3.3678mm
      - Melt.-Temp: 1393°C

*Experimental Design: (times are in seconds from start of recording)*
      - Max. measured Temp. of alloy: 1561.0°C
    - End of Heatphase to time of solidification: (0, 15.6495)
    - Data-Evaluation-Range: (0.0, 15.0)
    - Temp-Span: (1561.0, 1273.0)
    - Heat-pulse-Times at: 6.0/10.0
    - Temp. at Heat-Pulse-Times: 1426.0/1353.0

*Evaluation Parameters:*
      - Set Bandpass:  Low: 5.0Hz, High: 200.0Hz
      - Set smoothing of spectrogramm: smooth = 2, i.e. running mean over 5 adjacent periodogram ordinates
      - Set amplitude-fraction: 95.0%
      - Set time-window-size: 1.0s
      - Set time-window-overlap: 50.0%
      - Variables used for evaluation: R_RadiusX, R_RadiusY
      - Time-Intervalls excluded from evaluation: 


**Remarks:**

Direkt nach Ende der Heizphase sind die Signale noch sehr 'unruhig'. Eine 
Modulation ist nicht direkt erkennbar. Evtl. ist direkt nach Ende der 
Heizphase mit einem starken multiplikativen (niederfrequentem) Rauschen zu
rechnen. Dieser Effekt ist immer wieder beobachtbar. 

Ein möglicher Grund liegt evtl. in der Signalgenerierung durch die 
Tevi-Software: Direkt nach der Heizphase oszilliert der Tropfen noch
sehr stark im Versuchsaufbau und läuft deswegen häufig in die Bildbegrenzung.
Dadurch steigt der Kanten-Erkennungs und Ellipsen-Fit-Algorithmus
von Tevi aus und liefert dann verrauschte Signale. Dies ist deutlich in den
Filmen zu sehen. Dies wäre eine Erklärung für das beobachtete 
niederfrequente mulitplikative Rauschen: Bei großen Signal-Amplituden springt
das Signal stärker als bei kleinen.
 
Ausgewertet wird das Signal bis 15s (danach schlechtes signal/rausch-verhältnis)
mit einem Hochpass ab 5Hz um das niederfrequente Rauschen zu unterdrücken.

















##Summary for LEK94_05_rad

*Sample-Specification:*
      - Alloy: LEK94
      - m: 1.1984g
      - radius: 3.3678mm
      - Melt.-Temp: 1393°C

*Experimental Design: (times are in seconds from start of recording)*
      - Max. measured Temp. of alloy: 1534.0°C
    - End of Heatphase to time of solidification: (0.0, 14.587)
    - Data-Evaluation-Range: (0.0, 14.587)
    - Temp-Span: (1534.0, 1273.0)
    - Heat-pulse-Times at: 6.0/12.0
    - Temp. at Heat-Pulse-Times: 1411.0/1312.0

*Evaluation Parameters:*
      - Set Bandpass:  Low: 5.0Hz, High: 200.0Hz
      - Set smoothing of spectrogramm: smooth = 2, i.e. running mean over 5 adjacent periodogram ordinates
      - Set amplitude-fraction: 95.0%
      - Set time-window-size: 1.0s
      - Set time-window-overlap: 50.0%
      - Variables used for evaluation: R_RadiusX, R_RadiusY
      - Time-Intervalls excluded from evaluation: 


**Remarks:**

Gute Signalqualität die eine Auswertung über den gesamten aufgezeichneten
Zeitraum zulässt. Um die omnipräsente niederfrequente Schwingung herauszufiltern wird ein 5Hz high-pass gesetzt (fast schon default).

spectrogramm:
oberschwingungen deutlich erkennbar; im ersten auswertesegement lassen
sich modulationen der dominanten schwingung bei ca. 35 Hz erahnen; 
dies wird durch die signalplots gestützt.

visc:
das letzte auswerte segment ist zu kurz für eine sichere Auswertung der dämpfungskonstante, was sich in einer hohen sd niederschlägt.







##Summary for LEK94_06_rad

*Sample-Specification:*
      - Alloy: LEK94
      - m: 1.1984g
      - radius: 3.3678mm
      - Melt.-Temp: 1393°C

*Experimental Design: (times are in seconds from start of recording)*
      - Max. measured Temp. of alloy: 1618.0°C
    - End of Heatphase to time of solidification: (0, 17.6158)
    - Data-Evaluation-Range: (0.0, 15.5)
    - Temp-Span: (1618.0, 1266.0)
    - Heat-pulse-Times at: 4.0/11.0
    - Temp. at Heat-Pulse-Times: 1498.0/1355.0

*Evaluation Parameters:*
      - Set Bandpass:  Low: 7.0Hz, High: 200.0Hz
      - Set smoothing of spectrogramm: smooth = 2, i.e. running mean over 5 adjacent periodogram ordinates
      - Set amplitude-fraction: 95.0%
      - Set time-window-size: 1.0s
      - Set time-window-overlap: 50.0%
      - Variables used for evaluation: R_RadiusX, R_RadiusY
      - Time-Intervalls excluded from evaluation: 


**Remarks:**


Auswertsignale:
radius x and y

Auswertzeit:
nur bis 15.5s da aufnahme kein signal

Bandpass: 
hp ab 7hz; da sonst bei ca. 10s aufgrund des schlechten sig/noise ratio
dominante freq auftauchen die nicht ins bild passen

Auswertzeit: 
bis 16s da dann signal-noise-ratio zu schwach für Auswertung

Spektrogramm:
zeigt keine Auffälligkeiten; Oberschwingeungen bis Ordnung 2/3 sind erkennbar

Results Surface-Tension:
keine auffälligkeiten

Visc:
keine auffälligkeiten








##Summary for LEK94_06_ax

*Sample-Specification:*
      - Alloy: LEK94
      - m: 1.1984g
      - radius: 3.3678mm
      - Melt.-Temp: 1393°C

*Experimental Design: (times are in seconds from start of recording)*
      - Max. measured Temp. of alloy: 1627.0°C
    - End of Heatphase to time of solidification: (0.0, 18.0667)
    - Data-Evaluation-Range: (0.0, 16.0)
    - Temp-Span: (1627.0, 1265.0)
    - Heat-pulse-Times at: 5/12
    - Temp. at Heat-Pulse-Times: 1498.0/1355.0

*Evaluation Parameters:*
      - Set Bandpass:  Low: 5.0Hz, High: 75.0Hz
      - Set smoothing of spectrogramm: smooth = 2, i.e. running mean over 5 adjacent periodogram ordinates
      - Set amplitude-fraction: 95.0%
      - Set time-window-size: 1.0s
      - Set time-window-overlap: 50.0%
      - Variables used for evaluation: A_RadiusX, A_RadiusY
      - Time-Intervalls excluded from evaluation: (8.8,9.8),(9.7,10.7),(10.6,11.6)


**Remarks:**

Wie alle Datensätze der Axial-Kamera ist auch dieser von sehr schlechter 
Qualität. Insbesondere im Bereich um 10s kurz vor dem zweiten Heizpuls
ist das Signal von andauerndem starkem niederfrequenten additivem Rauschen 
überlagert. 

Dieses Rauschen ist deutlich am 'Springen' der Frequenz in diesem Bereich 
zu erkennen. Siehe Signal-Plot (Display 'results')  und Ergebnisse 
Surface-Tension. 

In den Ergebnissen 'Viskosität' führt dieses Rauschen sogar zu einer 
'negativen' Dämpfung, verursacht durch die dominaten niederfrequenten Störungen mit in diesem Bereich 'anwachsender Amplitude'.

Mehr aus Gründen der Illustration der Programmmöglichkeiten habe ich mich
entschlossen diesen Datensatz nicht komplett auszunehmen sondern nur
den Bereich um ca. 10s. Hierzu selektiert man mit der Option 'Data-Selection' 
Zeitpunkte in diesem Bereich, welcher dann ausgenommen wird. 

Die so erhaltenen Ergebnisse für die Surface-Tension und die Viskosität passen
dann in das Gesamtbild der ersten sechs Zyklen der Legierung LEK94.

**Generelle Bemerkung zu den Datensätzen:**
Es fällt auf das wenn das Signal RadiuxX schlecht ist dann ist auch das
Signal RadiusY schlecht. Das ist verständlich, da beide aufgrund ihrer
Konstruktion korreliert sind. Man sollte sich also immer bewußt sein
das diese beiden Signale keine unabhängigen Informationen liefern. 

In unterschiedlichem (nicht genau bekanntem) Ausmaß gilt dies für alle
vorhandenen Signale. Verwendet man zwei oder mehr der vorhandenen Signale 
zur Schätzung der Dämpfung oder Frequenz des Signales zu einem Zeitpunkt 
so ist dies strenggenommen eine Datenvervielfachung die dann den 
Standardfehler reduziert. Aus dieser Perspektive betrachtet ist der 
angegebenen Standardfehler also systematisch zu klein falls man 
mehrere Signale verwendet. Ich habe mich entschieden default-mäßig 
immer zwei Signale zu verwenden, nämlich RadiusX und RadiusY. 
Primär aus Gründen der *Auswerte-Effizienz*: Die mühevolle, zeitaufwendige
und immer **subjektive Auswahl der 'besten' Signale** ist im Effekt auf die
Qualität der Ergebnisse schwer abzuschätzen. 




Report generated on Sun Aug 13 12:27:31 2017


\newpage
# Rohdaten
## Viskosität
```{r, message=FALSE, warning=FALSE}
visc_raw %>% print(dim(visc_raw)[1])
```

\newpage
## Surface-Tension
```{r, message=FALSE, warning=FALSE}
st_raw %>% print(dim(st_raw)[1])
```
