---
title: "Gesamtauswertung der Zyklen 1-6 der Legierung CMSX10"
author: "Stephan Rietzler"
output:
  pdf_document: default
  html_notebook: default
---


```{r, doc_setup, include=FALSE}
knitr::opts_chunk$set(echo=FALSE, warning=FALSE, message=FALSE, error = FALSE, fig.path='figures/')
library(tidyverse)
library(phonTools)
library(xlsx)
library(magrittr)
library(plotly)
```


```{r, load_data,  message=FALSE, warning=FALSE, include=FALSE}
T_melt = 1433
visc_raw <- read_csv("/home/stephan/workspace/Projekt_Metalllegierungsschmelzen/Daten/ISS/CMSX10/CMSX10_eval_cycle_0_bis_6/CMSX10_viscosity_results.csv") %>% 
  select(-(X1))
visc <- visc_raw %>% 
  mutate(time = `time[s]`, Temp = `Temp[°C]`, Temp_c = Temp-T_melt, visc = `visc[mPa*s]`, visc_sd = `sd[mPa*s]`) 

st_raw <- read_csv("/home/stephan/workspace/Projekt_Metalllegierungsschmelzen/Daten/ISS/CMSX10/CMSX10_eval_cycle_0_bis_6/CMSX10_surface_tension_results.csv") %>%  select(-(X1))

st <- st_raw %>% mutate(st = `surface-tension[Nm]`, Temp_c = Temp-T_melt)
```


# Viscosity

## Graphische Analyse

In folgendem Plot sind die ermittelten Viskositäts-Wert gegen die
Temperatur aufgetragen. Zusätzlich eingezeichnet ist ein in der Temperatur
linearer und quadratischer Fit an die Daten. 

```{r}
visc %>% 
  ggplot(aes(x=Temp, y=visc)) +
  geom_point(aes(color=data, shape=plausible)) +
  stat_smooth(method="lm", formula = y ~ x, col="red") + 
  stat_smooth(method="lm", formula = y ~ poly(x,2), col="blue", fill="blue", alpha=0.3) +
  geom_vline(xintercept = T_melt, linetype = "dashed") +
  labs(
    caption="rot: Anpassung einer linearen Fkt.\nblau: Anpassung einer quad. Fkt.",
    y="Viscosity [mPa*s]",
    x="Alloy-Temperatur[°C]"
  )

#ggplotly(visc_plot)
```

**Folgerung:**  

 * Zuerst fällt auf das Datenpunkte die als 'nicht-plausibel' bewertet
 wurden nicht in das Bild 'passen'. D.h. Werte bei denen das Intervall Schätzwert $\pm$ 3*Standardfehler 
 die Null enthält, oder anders formuliert: Werte die nur mit einer sehr hohen
 Unsicherhteit geschätzt wurden. Diese werden im folgenden herausgenommen.
 
 **Viskosität vs. Temperatur für 'plausible' Werte**

```{r}
visc %>%  filter(plausible=="yes") %>% 
  ggplot(aes(x=Temp, y=visc)) +
  geom_point(aes(color=data)) +
  stat_smooth(method="lm", formula = y ~ x, col="red") + 
  stat_smooth(method="lm", formula = y ~ poly(x,2), col="blue", fill="blue", alpha=0.3) +
  geom_vline(xintercept = T_melt, linetype = "dashed") +
  labs(
    caption="rot: Anpassung einer linearen Fkt.\nblau: Anpassung einer quad. Fkt.",
    y="Viscosity [mPa*s]",
    x="Alloy-Temperatur[°C]"
  )

```
 
**Folgerung**

 * Bei hohen Temperaturen sind wenig Daten vorhanden. Das liegt
 daran, das die meisten Signale am Anfang stark verrauscht waren 
 und deswegen eine Schätzung der Dämpfung nicht zuverlässig möglich 
 war. 
 * Der Zusammenhang zwischen Viskosität und Temperatur lässt sich
 aufgrund der wenigen Daten schlecht ermitteln. Die vorhandenen Daten
 bieten zudem kein konsitentes Bild.
 * Da bei den ersten drei Zyklen die Temperatur-Erfassung nicht 
 fehlerfrei war werden explorative diese mal ausgenommen:
 
 **Viskosität vs. Temperatur für 'plausible' Werte und Zyklen 
 mit nicht fehlerhafter Temperaturmessung**

```{r}
visc$valid_temp = visc$data %in% unique(visc$data)[5:10]
visc %>%  filter(plausible=="yes", valid_temp) %>% 
  ggplot(aes(x=Temp, y=visc)) +
  geom_point(aes(color=data)) +
  stat_smooth(method="lm", formula = y ~ x, col="red") + 
  stat_smooth(method="lm", formula = y ~ poly(x,2), col="blue", fill="blue", alpha=0.3) +
  geom_vline(xintercept = T_melt, linetype = "dashed") +
  labs(
    caption="rot: Anpassung einer linearen Fkt.\nblau: Anpassung einer quad. Fkt.",
    y="Viscosity [mPa*s]",
    x="Alloy-Temperatur[°C]"
  )

```

Schließt man also alle zweifelhaften Werte aus, so erhält man 
aus den Zyklen 1-6 nur 8 einigermaßen zuverlässige Schätzwerte 
für die Viskosität. 

Eine zuverlässige Prüfung ob der Zusammenhang zwischen Viskosität
und Temperatur nichtlinear ist ist damit eigentlich nicht mehr 
möglich. Aus diesem Grund wird im foglenden nur das Modell 
für den linearen Zusammenhang untersucht.

Gegenübergestellt werden allerding die Ergebnisse für alle 
plausiblen Ergebnisse vs. nur den Ergebnissen aus den 
Zyklen 4-6 für welche die Temperatur messung zuverlässig war.


##Numerische Analyse


Die Daten werden so umskaliert, das der Temperatur-Nullpunkt der Schmelztemperatur
von CMSX10 (1433 °C) entspricht. Die bei 'Intercept' angegebene Größe entspricht damit
der Viskosität am Schmelzpunkt. 

**Anpassung einer linearen Funktion an alle plausiblen Werte:**

```{r}
(visc_lm <- lm(visc ~ Temp_c, data=visc %>% filter(plausible=="yes")) %>% summary())
```

**Anpassung einer linearen Funktion an alle plausiblen Werte der Zyklen 4-6:**

```{r}
(visc_lmq <- lm(visc ~  Temp_c, 
                data=visc %>% filter(plausible=="yes", valid_temp)) %>% 
   summary())
```

**Folgerung:**  

Die Viskosität am Schmelzpunkt wird unterschiedlich angegeben je nachdem
welche Daten verwendet wurden. Im Rahmen der Schätzgenauigkeit 
($\pm 3\cdot$ Standardfehler) sind die Ergebnisse aber nicht unterschiedlich.
Konservativ nehme ich das Ergebnis der Daten mit zuverlässiger Temperaturmessung:
Viskosität am Schmelzpunkt: $8.47\ mPa\cdot s\pm 3 \cdot 0.03\ mPa\cdot s$. 




#Surface-Tension

##Graphische Analyse

In der folgenden Graphik sind die ermittelten Oberflächenspannungen
aus den (auswertbaren) Daten der ersten sechs Zyklen von CMSX10 dargestellt.  

```{r}
st  %>% 
  ggplot(aes(x=Temp, y = st)) +
  geom_jitter(aes(color=data)) + 
  stat_smooth(method="lm", formula = y ~ x, col="red") + 
  stat_smooth(method="lm", formula = y ~ poly(x,2), col="blue", fill="blue", alpha=0.3) +
  geom_vline(xintercept = T_melt, linetype = "dashed") +
  labs(
    caption="rot: Anpassung einer linearen Fkt.\nblau: Anpassung einer quad. Fkt.",
    y="Surface-Tension [Nm]",
    x="Alloy-Temperature [°C]"
  ) + 
  ylim(c(1.45,1.85))
```

**Folgerung:** 
Die Werte streun offensichtlich sehr stark im Vergleich mit den
Ergebnissen aus den anderen Legierungen. Zur Gegenüberstellung
werden in folgender Graphik nur Daten der Zyklen 4-6 mit 
zuverlässiger Temperaturmessung verwendet:

```{r}
st$valid_temp = st$data %in% unique(st$data)[5:10]

st  %>% filter(valid_temp) %>% 
  ggplot(aes(x=Temp, y = st)) +
  geom_jitter(aes(color=data)) + 
  stat_smooth(method="lm", formula = y ~ x, col="red") + 
  stat_smooth(method="lm", formula = y ~ poly(x,2), col="blue", fill="blue", alpha=0.3) +
  geom_vline(xintercept = T_melt, linetype = "dashed") +
  labs(
    caption="rot: Anpassung einer linearen Fkt.\nblau: Anpassung einer quad. Fkt.",
    y="Surface-Tension [Nm]",
    x="Alloy-Temperature [°C]"
  ) + 
  ylim(c(1.45,1.85))
```

Die Streuung wird dadurch aber nicht offensichtlich reduziert. 

In beiden Fällen scheint der Zusammenhang durch eine lineare
Funktion hinreichen gut beschrieben. Aus diesem Grund wird
im folgenden der Zusammenhang nur linear modelliert. 
Gegenübergestellt werden allerdings Anpassung an alle
Daten und die Anpassung an die Daten mit zuverlässiger 
Temperaturmessung.


##Numerische Analyse

Auch hier wird wieder ein lineares und quadratisches Modell gefittet um zu untersuchen 
ob der Zusammenahng zwischen Oberflächenspannung und Temperatur durch ein nichtlineares
Modell besser beschrieben wird. 

**Anpassung einer linearen Funktion an alle Daten**

```{r}
lm(st ~ Temp_c, data=st) %>% summary()
```

**Anpassung einer linearen Funktion an Daten mit zuverlässiger Temperturmessung**

```{r}
lm(st ~ Temp_c,  data=st %>% filter(valid_temp)) %>% summary()
```

**Folgerung:**  
Beide Anpassungen liefern identische Schätzungen der relevanten Parameter.

D.h. für die Oberflächenspannung am Schmelzpunkt ergibt sich: 
$1.695\ Nm \pm 3\cdot 0.0002\ Nm$. 

# Anhang: Summary der verwendeten Datensätze

 * In der Auswertungssoftware gesetzte Parameter und dort vermerkte
Kommentare zur Auswertung sind in den folgenden Abschnitten 
für jeden untersuchten Datensatz aus den Zyklen 1-6 gelistet.

* Die verwendeten Rohdaten (Ergebnisse aus der Auswertungssoftware)
sind als csv Dateien anghängt.

**Bemerkung:**

 * Die Temperatur-Messkurve hat bei den Datensätzen der Zyklen 1-3 im Abstand von 
 jeweils ca. 0.5s einen Sprung über ca. 100K. Die Zuordnung Zeit-Temperatur
 ist damit extrem fragwürdig!
 * Zyklus 4 hat nur einen Heizpuls

**Report of dataset-summaries generated on Sat Aug 19 22:07:13 2017**

##Summary for CMSX-10_ISS_Batch-1_2b_cycle01_ax

*Sample-Specification:*
  
   * Alloy: CMSX10
   * m: 1.29224g
   * radius: 3.264mm
   * Melt.-Temp: 1433°C

*Experimental Design: (times are in seconds from start of recording)*
  
   * Max. measured Temp. of alloy: 1585.0°C
   * Measured Temp. at solidification of alloy: 1348.0°C
   * End of Heatphase to time of solidification: (0.0, 10.7437)
   * Data-Evaluation-Range: (0.0, 10.7437)
   * Temp-Span: (1585.0, 1348.0)
   * Heat-pulse-Times at: 
   * Temp. at Heat-Pulse-Times: 

*Evaluation Parameters:*
  
   * Set Bandpass:  Low: 0Hz, High: 75.0Hz
   * Set smoothing of spectrogramm: smooth = 2, i.e. running mean over 5 adjacent periodogram ordinates
   * Set amplitude-fraction: 95.0%
   * Set time-window-size: 1s
   * Set time-window-overlap: 50.0%
   * Variables used for evaluation: A_RadiusX, A_RadiusY
   * Time-Intervalls excluded from evaluation: 


**Remarks:**

**Datensatz ist nicht auswertbar, da:**

 * Die Tempertur-Meßkurve zeigt mehrer Sprünge von ca. 100K auf! Die Zuordnung von Temperatur-Zeit ist damit extrem fragwürdig.
 * Heizpuls-Signal ist ebenfalls nicht auswertbar:
 * Signale sind ebenfalls unbrauchbar




##Summary for CMSX-10_ISS_Batch-1_2b_cycle01_rad

*Sample-Specification:*
  
   * Alloy: CMSX10
   * m: 1.29224g
   * radius: 3.264mm
   * Melt.-Temp: 1433°C

*Experimental Design: (times are in seconds from start of recording)*
  
   * Max. measured Temp. of alloy: 1575.0°C
   * Measured Temp. at solidification of alloy: 1347.0°C
   * End of Heatphase to time of solidification: (0.0799, 10.4673)
   * Data-Evaluation-Range: (0.0799, 10.4673)
   * Temp-Span: (1575.0, 1347.0)
   * Heat-pulse-Times at: 
   * Temp. at Heat-Pulse-Times: 

*Evaluation Parameters:*
  
   * Set Bandpass:  Low: 10.0Hz, High: 200.0Hz
   * Set smoothing of spectrogramm: smooth = 2, i.e. running mean over 5 adjacent periodogram ordinates
   * Set amplitude-fraction: 95.0%
   * Set time-window-size: 1.0s
   * Set time-window-overlap: 50.0%
   * Variables used for evaluation: R_RadiusX, R_RadiusY
   * Time-Intervalls excluded from evaluation: 


**Remarks:**

**Datensatz ist nicht auswertbar, da:**

 * Die Tempertur-Meßkurve zeigt mehrer Sprünge von ca. 100K auf! Die Zuordnung von Temperatur-Zeit ist damit extrem fragwürdig.
 * Heizpuls-Signal ist ebenfalls nicht auswertbar:
 * Signale sind ebenfalls unbrauchbar











##Summary for CMSX-10_ISS_Batch-1_2b_cycle02_ax_

*Sample-Specification:*
  
   * Alloy: CMSX10
   * m: 1.29224g
   * radius: 3.264mm
   * Melt.-Temp: 1433°C

*Experimental Design: (times are in seconds from start of recording)*
  
   * Max. measured Temp. of alloy: 1545.0°C
   * Measured Temp. at solidification of alloy: 1364.0°C
   * End of Heatphase to time of solidification: (23.0507, 31.9056)
   * Data-Evaluation-Range: (23.0507, 31.9056)
   * Temp-Span: (1545.0, 1364.0)
   * Heat-pulse-Times at: 27/31
   * Temp. at Heat-Pulse-Times: 1458.0/1382.0

*Evaluation Parameters:*
  
   * Set Bandpass:  Low: 20.0Hz, High: 75.0Hz
   * Set smoothing of spectrogramm: smooth = 2, i.e. running mean over 5 adjacent periodogram ordinates
   * Set amplitude-fraction: 95.0%
   * Set time-window-size: 1.0s
   * Set time-window-overlap: 50.0%
   * Variables used for evaluation: A_RadiusX, A_RadiusY
   * Time-Intervalls excluded from evaluation: 


**Remarks:**


 * Temperatur-Messkurve weist mehrere Sprünge über ca. 100K auf. ** Die Zuordnung Temperatur-Zeit ist deswegen fragwürdig.**
 * Alle Signale sind von starkem niederfrequentem Rauschen überlagert. 
Ein Hochpass von ab 20Hz macht Signale einigermaßen auswertbar.
 * Der letzte Heizpuls kommt zu spät so das danach keine Auswertung 
aufgrund der zu kurzen Zeit mehr möglich ist.

Trotz dieser Schwierigkeiten sind die Ergebnisse nicht völlig unplausibel!











##Summary for CMSX-10_ISS_Batch-1_2b_cycle02_rad

*Sample-Specification:*
  
   * Alloy: CMSX10
   * m: 1.29224g
   * radius: 3.264mm
   * Melt.-Temp: 1433°C

*Experimental Design: (times are in seconds from start of recording)*
  
   * Max. measured Temp. of alloy: 1544.0°C
   * Measured Temp. at solidification of alloy: 1362.0°C
   * End of Heatphase to time of solidification: (0.0, 8.8707)
   * Data-Evaluation-Range: (1.0, 8.8707)
   * Temp-Span: (1544.0, 1362.0)
   * Heat-pulse-Times at: 4/8
   * Temp. at Heat-Pulse-Times: 1458.0/1383.0

*Evaluation Parameters:*
  
   * Set Bandpass:  Low: 5.0Hz, High: 200.0Hz
   * Set smoothing of spectrogramm: smooth = 2, i.e. running mean over 5 adjacent periodogram ordinates
   * Set amplitude-fraction: 95.0%
   * Set time-window-size: 1.0s
   * Set time-window-overlap: 50.0%
   * Variables used for evaluation: R_RadiusX, R_RadiusY
   * Time-Intervalls excluded from evaluation: 


**Remarks:**


 * Temperatur-Messkurve weist mehrere Sprünge über ca. 100K auf. ** Die Zuordnung Temperatur-Zeit ist deswegen fragwürdig.**
 * Signale sind ebenfalls von einem starken niederfrequenten Rauschen überlagert. Ein Hochpass ab 5Hz macht die Signale aber gut auswertbar.
Wie im Spektrogramm zu erkennen ist die Frequenzauflösung dann sogar relativ hoch und das sig/noise-verhältnis scheint gut.
 * Der letzte Heizpuls ist zu spät um danach noch eine Auswertung zuzulassen.
 * Ergebnisse sind auf den ersten Blick plausibel. 









##Summary for CMSX-10_ISS_Batch-1_2b_cycle03_ax

*Sample-Specification:*
  
   * Alloy: CMSX10
   * m: 1.29224g
   * radius: 3.264mm
   * Melt.-Temp: 1433°C

*Experimental Design: (times are in seconds from start of recording)*
  
   * Max. measured Temp. of alloy: 1694.0°C
   * Measured Temp. at solidification of alloy: 1364.0°C
   * End of Heatphase to time of solidification: (18.488, 31.2633)
   * Data-Evaluation-Range: (19.5, 31.2633)
   * Temp-Span: (1694.0, 1364.0)
   * Heat-pulse-Times at: 23/27
   * Temp. at Heat-Pulse-Times: 1538.0/1442.0

*Evaluation Parameters:*
  
   * Set Bandpass:  Low: 5.0Hz, High: 75.0Hz
   * Set smoothing of spectrogramm: smooth = 2, i.e. running mean over 5 adjacent periodogram ordinates
   * Set amplitude-fraction: 95.0%
   * Set time-window-size: 1.0s
   * Set time-window-overlap: 50.0%
   * Variables used for evaluation: A_RadiusX, A_RadiusY
   * Time-Intervalls excluded from evaluation: 


**Remarks:**


 * Temperatur-Messkurve weist mehrere Sprünge über ca. 100K auf. ** Die Zuordnung Temperatur-Zeit ist deswegen fragwürdig.**
 * Signale sind vor allem am Anfang von starkem Rauschen überlagert. Ein Hochpass von 5Hz behebt diese Probleme etwas. Zusätzlich wird zur Sicherheit
die erste Sekunde der poteniell auswertbaren Zeit abgeschnitten.
 * Ergebnisse scheinen bis auf den Viskositäts-Wert im mittleren Bereich 
plausibel. Dieser ist aber mit einem so großen Standard-Error geschätzt das er
default-mäßig eh von der Legierungsauswertung ausgenommen ist.














##Summary for CMSX-10_ISS_Batch-1_2b_cycle03_rad_

*Sample-Specification:*
  
   * Alloy: CMSX10
   * m: 1.29224g
   * radius: 3.264mm
   * Melt.-Temp: 1433°C

*Experimental Design: (times are in seconds from start of recording)*
  
   * Max. measured Temp. of alloy: 1657.0°C
   * Measured Temp. at solidification of alloy: 1361.0°C
   * End of Heatphase to time of solidification: (0.0, 11.894)
   * Data-Evaluation-Range: (0.0, 11.894)
   * Temp-Span: (1657.0, 1361.0)
   * Heat-pulse-Times at: 4/8
   * Temp. at Heat-Pulse-Times: 1539.0/1443.0

*Evaluation Parameters:*
  
   * Set Bandpass:  Low: 10.0Hz, High: 200.0Hz
   * Set smoothing of spectrogramm: smooth = 2, i.e. running mean over 5 adjacent periodogram ordinates
   * Set amplitude-fraction: 95.0%
   * Set time-window-size: 1.0s
   * Set time-window-overlap: 50.0%
   * Variables used for evaluation: R_RadiusX, R_RadiusY
   * Time-Intervalls excluded from evaluation: 


**Remarks:**


 * Temperatur-Messkurve weist mehrere Sprünge über ca. 100K auf. ** Die Zuordnung Temperatur-Zeit ist deswegen fragwürdig.**
 * Signal wird mit einem Hochpass von 10Hz gefiltert um niederfrequentes 
Rauschen zu unterdrücken. 
* Ergebnisse scheinen plausibel







##Summary for CMSX-10_ISS_Batch-1_2b_cycle04_ax

*Sample-Specification:*
  
   * Alloy: CMSX10
   * m: 1.29224g
   * radius: 3.264mm
   * Melt.-Temp: 1433°C

*Experimental Design: (times are in seconds from start of recording)*
  
   * Max. measured Temp. of alloy: 1618.0°C
   * Measured Temp. at solidification of alloy: 1436.0°C
   * End of Heatphase to time of solidification: (16.3549, 23.447)
   * Data-Evaluation-Range: (16.3549, 23.447)
   * Temp-Span: (1618.0, 1436.0)
   * Heat-pulse-Times at: 21
   * Temp. at Heat-Pulse-Times: 1487.0

*Evaluation Parameters:*
  
   * Set Bandpass:  Low: 10.0Hz, High: 75.0Hz
   * Set smoothing of spectrogramm: smooth = 2, i.e. running mean over 5 adjacent periodogram ordinates
   * Set amplitude-fraction: 95.0%
   * Set time-window-size: 1.0s
   * Set time-window-overlap: 50.0%
   * Variables used for evaluation: A_RadiusX, A_RadiusY
   * Time-Intervalls excluded from evaluation: 


**Remarks:**


 * Bei diesem Datensatz sieht die Temperatur-Messkurve vernünftig aus!
 * Allerdings gibt es hier nur einen Heizpuls
 * Diese Signale scheinen offensichtlich niederfrequent moduliert. Wobei 
 sich die Modulationsfrequenz nach irgendeinem (im signal sichtbaren) Ereignis (kein Heizpuls!) bei 19.5s ändert.
 * Die Oberlächenspannungs-Resultate sind erst einmal nicht auffällig.
 * Die Viskositäts-Werte bzw. die Signal-Dämpfung ist aufgrund der Modulation
  nur mit einem sehr großen Standardfehler zu schätzen und  werden dann auch 
 default-mäßig aus der Auswertung ausgenommen. 







##Summary for CMSX-10_ISS_Batch-1_2b_cycle04_rad

*Sample-Specification:*
  
   * Alloy: CMSX10
   * m: 1.29224g
   * radius: 3.264mm
   * Melt.-Temp: 1433°C

*Experimental Design: (times are in seconds from start of recording)*
  
   * Max. measured Temp. of alloy: 1591.0°C
   * Measured Temp. at solidification of alloy: 1435.0°C
   * End of Heatphase to time of solidification: (0.0, 6.2747)
   * Data-Evaluation-Range: (0.0, 6.2747)
   * Temp-Span: (1591.0, 1435.0)
   * Heat-pulse-Times at: 4
   * Temp. at Heat-Pulse-Times: 1488.0

*Evaluation Parameters:*
  
   * Set Bandpass:  Low: 2.0Hz, High: 200.0Hz
   * Set smoothing of spectrogramm: smooth = 2, i.e. running mean over 5 adjacent periodogram ordinates
   * Set amplitude-fraction: 95.0%
   * Set time-window-size: 1.0s
   * Set time-window-overlap: 50.0%
   * Variables used for evaluation: R_RadiusX, R_RadiusY
   * Time-Intervalls excluded from evaluation: 


**Remarks:**


 * Bei diesem Datensatz sieht die Temperatur-Messkurve vernünftig aus!
 * Allerdings gibt es hier nur einen Heizpuls
 * Signale können in der Frequenz sehr gut analysiert werden. 
 * Allerdings zeigt die Signalamplitude auch hier eine unregelmäßige 
niederfequente Modulation.
 * Oberlächenspannungswert sind auf den ersten Blick plausibel.
 * Viskositätswert können nur ungenau bestimmt werden und werden default-mäßig 
ausgenommen. 









##Summary for CMSX-10_ISS_Batch-1_2b_cycle05_ax

*Sample-Specification:*
  
   * Alloy: CMSX10
   * m: 1.29224g
   * radius: 3.264mm
   * Melt.-Temp: 1433°C

*Experimental Design: (times are in seconds from start of recording)*
  
   * Max. measured Temp. of alloy: 1612.0°C
   * Measured Temp. at solidification of alloy: 1296.0°C
   * End of Heatphase to time of solidification: (18.4627, 33.8063)
   * Data-Evaluation-Range: (20.0, 33.8)
   * Temp-Span: (1612.0, 1296.0)
   * Heat-pulse-Times at: 25/29
   * Temp. at Heat-Pulse-Times: 1450.0/1374.0

*Evaluation Parameters:*
  
   * Set Bandpass:  Low: 5.0Hz, High: 75.0Hz
   * Set smoothing of spectrogramm: smooth = 2, i.e. running mean over 5 adjacent periodogram ordinates
   * Set amplitude-fraction: 95.0%
   * Set time-window-size: 1.0s
   * Set time-window-overlap: 50.0%
   * Variables used for evaluation: A_RadiusX, A_RadiusY
   * Time-Intervalls excluded from evaluation: 


**Remarks:**


 * Signal RadiusY ist schwer (niederfrequent) gestört. Ein Hochpass ab
5Hz macht das Signal aber auswertbar.
 * Signalamplitude vonr RadiuxX weist am Anfang Störungen auf. Deswegen werden 
am Anfang 1.5s abgeschnitten.
 * Ergebnisse sind dann plausibel








##Summary for CMSX-10_ISS_Batch-1_2b_cycle05_rad

*Sample-Specification:*
  
   * Alloy: CMSX10
   * m: 1.29224g
   * radius: 3.264mm
   * Melt.-Temp: 1433°C

*Experimental Design: (times are in seconds from start of recording)*
  
   * Max. measured Temp. of alloy: 1588.0°C
   * Measured Temp. at solidification of alloy: 1297.0°C
   * End of Heatphase to time of solidification: (0.0, 14.699)
   * Data-Evaluation-Range: (0.0, 13.0)
   * Temp-Span: (1588.0, 1297.0)
   * Heat-pulse-Times at: 6/10
   * Temp. at Heat-Pulse-Times: 1451.0/1374.0

*Evaluation Parameters:*
  
   * Set Bandpass:  Low: 3.0Hz, High: 200.0Hz
   * Set smoothing of spectrogramm: smooth = 2, i.e. running mean over 5 adjacent periodogram ordinates
   * Set amplitude-fraction: 95.0%
   * Set time-window-size: 1.0s
   * Set time-window-overlap: 50.0%
   * Variables used for evaluation: R_RadiusX, R_RadiusY
   * Time-Intervalls excluded from evaluation: 


**Remarks:**


 * Signale sind gut auswertbar; Defaultmäßig wird ein Hochpass von 5Hz gesetzt.
 * Am Ende werden die Signale etwas schwach deswegen werden hier ca. 2s
abgeschnitten.









##Summary for CMSX-10_ISS_Batch-1_2b_cycle06_ax

*Sample-Specification:*
  
   * Alloy: CMSX10
   * m: 1.29224g
   * radius: 3.264mm
   * Melt.-Temp: 1433°C

*Experimental Design: (times are in seconds from start of recording)*
  
   * Max. measured Temp. of alloy: 1659.0°C
   * Measured Temp. at solidification of alloy: 1316.0°C
   * End of Heatphase to time of solidification: (24.5301, 39.7163)
   * Data-Evaluation-Range: (25.5, 38.0)
   * Temp-Span: (1659.0, 1316.0)
   * Heat-pulse-Times at: 29/33
   * Temp. at Heat-Pulse-Times: 1520.0/1428.0

*Evaluation Parameters:*
  
   * Set Bandpass:  Low: 10.0Hz, High: 75.0Hz
   * Set smoothing of spectrogramm: smooth = 2, i.e. running mean over 5 adjacent periodogram ordinates
   * Set amplitude-fraction: 95.0%
   * Set time-window-size: 1.0s
   * Set time-window-overlap: 50.0%
   * Variables used for evaluation: A_RadiusX, A_RadiusY
   * Time-Intervalls excluded from evaluation: 


**Remarks:**


 * Signale sind am Anfang stark verrauscht. Deswegen wird die 1s abgeschnitten und ein Hochpass ab 10Hz gesetzt.
 * Am Ende werden wegen schlechten sig/noise 2s abgeschnitten.
 * Oberflächenspannungen scheinen plausibel.
 * Viskositätswerte können erst ab dem zweiten Heizpuls zuverlässig 
geschätzt werden, da die Signalamplituden bis dahin stark niederfrequent
multiplikativ verrauscht sind.





##Summary for CMSX-10_ISS_Batch-1_2b_cycle06_rad

*Sample-Specification:*
  
   * Alloy: CMSX10
   * m: 1.29224g
   * radius: 3.264mm
   * Melt.-Temp: 1433°C

*Experimental Design: (times are in seconds from start of recording)*
  
   * Max. measured Temp. of alloy: 1618.0°C
   * Measured Temp. at solidification of alloy: 1321.0°C
   * End of Heatphase to time of solidification: (0.0, 14.222)
   * Data-Evaluation-Range: (0.0, 13.0)
   * Temp-Span: (1618.0, 1321.0)
   * Heat-pulse-Times at: 4/8
   * Temp. at Heat-Pulse-Times: 1518.0/1428.0

*Evaluation Parameters:*
  
   * Set Bandpass:  Low: 5.0Hz, High: 200.0Hz
   * Set smoothing of spectrogramm: smooth = 2, i.e. running mean over 5 adjacent periodogram ordinates
   * Set amplitude-fraction: 95.0%
   * Set time-window-size: 1.0s
   * Set time-window-overlap: 50.0%
   * Variables used for evaluation: R_RadiusX, R_RadiusY
   * Time-Intervalls excluded from evaluation: 


**Remarks:**


 * Hochpass ab 5Hz
 * Signale sind bis zum zweiten Heizpuls von einem starken niederfrequenten 
mulitplikativen Rauschen gestört. Dies macht eine Dämpfungsbestimmung
so unzuverlässig das die zugehörigen Viskositätswerte defaultmäßig ausgeschlossen werden.
  * wegen schlechtem sig/noise wird am ende 1s abgeschnitten.



