---
title: "Gesamtauswertung der Zyklen 1-6 der Legierung CMSX10"
author: "Stephan Rietzler"
output:
  pdf_document: default
  html_notebook: default
---


```{r, doc_setup, include=FALSE}
knitr::opts_chunk$set(echo=FALSE, warning=FALSE, message=FALSE, error = FALSE, fig.path='figures/')
library(tidyverse)
library(phonTools)
library(xlsx)
library(magrittr)
library(plotly)
```


```{r, load_data,  message=FALSE, warning=FALSE, include=FALSE}
T_melt = 1388
visc_raw <- read_csv("/home/stephan/workspace/Projekt_Metalllegierungsschmelzen/Daten/ISS/CMSX10/CMSX10_eval_cycle_1_bis_6/CMSX10_cycle_1_bis_6_viscosity_results.csv") %>% 
  select(-(X1))
visc <- visc_raw %>% 
  mutate(time = `time[s]`, Temp = `Temp[°C]`, Temp_c = Temp-T_melt, visc = `visc[mPa*s]`, visc_sd = `sd[mPa*s]`) 

st_raw <- read_csv("/home/stephan/workspace/Projekt_Metalllegierungsschmelzen/Daten/ISS/CMSX10/CMSX10__eval_cycle_1_bis_6/CMSX10_cycle_1_bis_6_surface_tension_results.csv") %>%  select(-(X1))

st <- st_raw %>% mutate(st = `surface-tension[Nm]`, Temp_c = Temp-T_melt)
```


# Viscosity

## Graphische Analyse

In folgendem Plot sind die ermittelten Viskositäts-Wert gegen die
Temperatur aufgetragen. Zusätzlich eingezeichnet ist ein in der Temperatur
linearer und quadratischer Fit an die Daten. 

```{r}
visc %>% 
  ggplot(aes(x=Temp, y=visc)) +
  geom_point(aes(color=data, shape=plausible)) +
  stat_smooth(method="lm", formula = y ~ x, col="red") + 
  stat_smooth(method="lm", formula = y ~ poly(x,2), col="blue", fill="blue", alpha=0.3) +
  geom_vline(xintercept = T_melt, linetype = "dashed") +
  labs(
    caption="rot: Anpassung einer linearen Fkt.\nblau: Anpassung einer quad. Fkt.",
    y="Viscosity [mPa*s]",
    x="Alloy-Temperatur[°C]"
  )

#ggplotly(visc_plot)
```

**Folgerung:**  



##Numerische Analyse

Wie im Plot angedeutet wird wird ein linearer und ein quadratischer Fit durchgeführt 
um zu überprüfen ob die numerische Analyse die Vermutung eines nichtlinearen 
Zusammenhanges bestätigt. 

Die Daten werden so umskaliert, das der Temperatur-Nullpunkt der Schmelztemperatur
von CMSX10 (?°C) entspricht. Die bei 'Intercept' angegebene Größe entspricht damit
der Viskosität am Schmelzpunkt. 

**Anpassung einer linearen Funktion:**

```{r}
(visc_lm <- lm(visc ~ Temp_c, data=visc %>% filter(plausible=="yes")) %>% summary())
```

**Anpassung einer quadratischen Funktion:**

```{r}
(visc_lmq <- lm(visc ~  Temp_c + I(Temp_c^2), data=visc %>% filter(plausible=="yes")) %>% summary())
```

**Folgerung:**  


#Surface-Tension

##Graphische Analyse

In der folgenden Graphik sind die ermittelten Oberflächenspannungen
aus den (auswertbaren) Daten der ersten sechs Zyklen von CMSX10 dargestellt.

```{r}
st  %>% 
  ggplot(aes(x=Temp, y = st)) +
  geom_jitter(aes(color=data)) + 
  stat_smooth(method="lm", formula = y ~ x, col="red") + 
  stat_smooth(method="lm", formula = y ~ poly(x,2), col="blue", fill="blue", alpha=0.3) +
  geom_vline(xintercept = T_melt, linetype = "dashed") +
  labs(
    caption="rot: Anpassung einer linearen Fkt.\nblau: Anpassung einer quad. Fkt.",
    y="Surface-Tension [Nm]",
    x="Alloy-Temperature [°C]"
  ) + 
  ylim(c(1.45,1.85))
```

**Folgerung:** 




##Numerische Analyse

Auch hier wird wieder ein lineares und quadratisches Modell gefittet um zu untersuchen 
ob der Zusammenahng zwischen Oberflächenspannung und Temperatur durch ein nichtlineares
Modell besser beschrieben wird. 

**Anpassung einer linearen Funktion**

```{r}
lm(st ~ Temp_c, data=st) %>% summary()
```

**Anpassung einer quadratischen Funktion**

```{r}
lm(st ~ Temp_c + I(Temp_c^2), data=st) %>% summary()
```

**Folgerung:**  




# Anhang: Summary der verwendeten Datensätze

In der Auswertungssoftware gesetzte Parameter und dort vermerkte
Kommentare zur Auswertung sind in den folgenden Abschnitten 
für jeden untersuchten Datensatz aus den Zyklen 1-6 gelistet.

**Bemerkung:**

 * Die Temperatur-Messkurve hat bei den Datensätzen der Zyklen 1-3 im Abstand von 
 jeweils ca. 0.5s einen Sprung über ca. 100K. Die Zuordnung Zeit-Temperatur
 ist damit extrem fragwürdig!
 * Zyklus 4 hat nur einen Heizpuls



**Report of dataset-summaries generated on Sat Aug 19 10:45:25 2017**

##Summary for MC2_ISS_Batch-1_2b_cycle02_ax

*Sample-Specification:*
  
   * Alloy: MC2
   * m: 1.225g
   * radius: 3.246mm
   * Melt.-Temp: 1388.0°C

*Experimental Design: (times are in seconds from start of recording)*
  
   * Max. measured Temp. of alloy: 1643.0°C
   * Measured Temp. at solidification of alloy: 1339.0°C
   * End of Heatphase to time of solidification: (18.1059, 32.026)
   * Data-Evaluation-Range: (19.0, 30.0)
   * Temp-Span: (1643.0, 1339.0)
   * Heat-pulse-Times at: 23/27
   * Temp. at Heat-Pulse-Times: 1500.0/1417.0

*Evaluation Parameters:*
  
   * Set Bandpass:  Low: 5.0Hz, High: 75.0Hz
   * Set smoothing of spectrogramm: smooth = 2, i.e. running mean over 5 adjacent periodogram ordinates
   * Set amplitude-fraction: 95.0%
   * Set time-window-size: 1.0s
   * Set time-window-overlap: 50.0%
   * Variables used for evaluation: A_RadiusX, A_RadiusY
   * Time-Intervalls excluded from evaluation: 


**Remarks:**

Bandpass bei 5Hz um niederfrequente Störung (hauptsächlich am Ende der Aufnahme)
zu unterdrücken; Zuätzlich wird das signal am ende abgeschnitten.

am anfang wird 1s abgeschnitten wegen schlechtem sig/noise.












##Summary for MC2_ISS_Batch-1_2b_cycle02_rad

*Sample-Specification:*
  
   * Alloy: MC2
   * m: 1.225g
   * radius: 3.246mm
   * Melt.-Temp: 1388.0°C

*Experimental Design: (times are in seconds from start of recording)*
  
   * Max. measured Temp. of alloy: 1599.0°C
   * Measured Temp. at solidification of alloy: 1335.0°C
   * End of Heatphase to time of solidification: (0.0, 12.8633)
   * Data-Evaluation-Range: (0.0, 12.5)
   * Temp-Span: (1599.0, 1335.0)
   * Heat-pulse-Times at: 4/8
   * Temp. at Heat-Pulse-Times: 1500.0/1418.0

*Evaluation Parameters:*
  
   * Set Bandpass:  Low: 5.0Hz, High: 200.0Hz
   * Set smoothing of spectrogramm: smooth = 2, i.e. running mean over 5 adjacent periodogram ordinates
   * Set amplitude-fraction: 95.0%
   * Set time-window-size: 1.0s
   * Set time-window-overlap: 50.0%
   * Variables used for evaluation: R_RadiusX, R_RadiusY
   * Time-Intervalls excluded from evaluation: 


**Remarks:**

Kurz vor der Ende ist das signal von niederfrequentem Rauschen überlagert.
Deswegen wird die Auswertung bei 12.5s abgebrochen und ein Hochpass von
5Hz gesetzt.







##Summary for MC2_ISS_Batch-1_2b_cycle03_ax

*Sample-Specification:*
  
   * Alloy: MC2
   * m: 1.225g
   * radius: 3.246mm
   * Melt.-Temp: 1388.0°C

*Experimental Design: (times are in seconds from start of recording)*
  
   * Max. measured Temp. of alloy: 1651.0°C
   * Measured Temp. at solidification of alloy: 1294.0°C
   * End of Heatphase to time of solidification: (16.874, 34.0333)
   * Data-Evaluation-Range: (16.9, 29.0)
   * Temp-Span: (1651.0, 1294.0)
   * Heat-pulse-Times at: 21/25
   * Temp. at Heat-Pulse-Times: 1532.0/1444.0

*Evaluation Parameters:*
  
   * Set Bandpass:  Low: 5.0Hz, High: 75.0Hz
   * Set smoothing of spectrogramm: smooth = 2, i.e. running mean over 5 adjacent periodogram ordinates
   * Set amplitude-fraction: 95.0%
   * Set time-window-size: 1.0s
   * Set time-window-overlap: 50.0%
   * Variables used for evaluation: A_RadiusX, A_RadiusY
   * Time-Intervalls excluded from evaluation: 


**Remarks:**

Einschränkung auf t_max=30s und Hochpass von 5Hz um schwaches Signal am versuchsende zu kompensieren.








##Summary for MC2_ISS_Batch-1_2b_cycle03_rad

*Sample-Specification:*
  
   * Alloy: MC2
   * m: 1.225g
   * radius: 3.246mm
   * Melt.-Temp: 1388°C

*Experimental Design: (times are in seconds from start of recording)*
  
   * Max. measured Temp. of alloy: 1648.0°C
   * Measured Temp. at solidification of alloy: 1292.0°C
   * End of Heatphase to time of solidification: (0.0, 17.2203)
   * Data-Evaluation-Range: (0.0, 17.2203)
   * Temp-Span: (1648.0, 1292.0)
   * Heat-pulse-Times at: 4/8
   * Temp. at Heat-Pulse-Times: 1533.0/1444.0

*Evaluation Parameters:*
  
   * Set Bandpass:  Low: 0.0Hz, High: 200.0Hz
   * Set smoothing of spectrogramm: smooth = 2, i.e. running mean over 5 adjacent periodogram ordinates
   * Set amplitude-fraction: 95.0%
   * Set time-window-size: 1.0s
   * Set time-window-overlap: 50.0%
   * Variables used for evaluation: R_RadiusX, R_RadiusY
   * Time-Intervalls excluded from evaluation: 


**Remarks:**

keine Signale vorhanden 






##Summary for MC2_ISS_Batch-1_2b_cycle04_ax

*Sample-Specification:*
  
   * Alloy: MC2
   * m: 1.225g
   * radius: 3.246mm
   * Melt.-Temp: 1388°C

*Experimental Design: (times are in seconds from start of recording)*
  
   * Max. measured Temp. of alloy: 1616.0°C
   * Measured Temp. at solidification of alloy: 1297.0°C
   * End of Heatphase to time of solidification: (17.2721, 33.4203)
   * Data-Evaluation-Range: (17.3, 33.4203)
   * Temp-Span: (1616.0, 1297.0)
   * Heat-pulse-Times at: 23/27
   * Temp. at Heat-Pulse-Times: 1470.0/1393.0

*Evaluation Parameters:*
  
   * Set Bandpass:  Low: 5.0Hz, High: 75.0Hz
   * Set smoothing of spectrogramm: smooth = 2, i.e. running mean over 5 adjacent periodogram ordinates
   * Set amplitude-fraction: 95.0%
   * Set time-window-size: 1.0s
   * Set time-window-overlap: 50.0%
   * Variables used for evaluation: A_RadiusX, A_RadiusY
   * Time-Intervalls excluded from evaluation: 


**Remarks:**

Wegen schlechtem sig/noise werden am ende 2s abgschnitten;

Am Anfang wird ca. 1s wegen schlechtem sig/noise abgeschnitten







##Summary for MC2_ISS_Batch-1_2b_cycle04_rad

*Sample-Specification:*
  
   * Alloy: MC2
   * m: 1.225g
   * radius: 3.246mm
   * Melt.-Temp: 1388°C

*Experimental Design: (times are in seconds from start of recording)*
  
   * Max. measured Temp. of alloy: 1613.0°C
   * Measured Temp. at solidification of alloy: 1296.0°C
   * End of Heatphase to time of solidification: (0.0, 16.031)
   * Data-Evaluation-Range: (1.0, 15.0)
   * Temp-Span: (1613.0, 1296.0)
   * Heat-pulse-Times at: 6/10
   * Temp. at Heat-Pulse-Times: 1470.0/1393.0

*Evaluation Parameters:*
  
   * Set Bandpass:  Low: 10.0Hz, High: 100.0Hz
   * Set smoothing of spectrogramm: smooth = 2, i.e. running mean over 5 adjacent periodogram ordinates
   * Set amplitude-fraction: 95.0%
   * Set time-window-size: 1.0s
   * Set time-window-overlap: 50.0%
   * Variables used for evaluation: R_RadiusX, R_RadiusY
   * Time-Intervalls excluded from evaluation: 


**Remarks:**

Datensatz scheint mit 200Hz gesamplet!? 
Am Anfang riesige Amplitude von RadiusY, deswegen Auswertung erst ab 1s.
Wegen schlechtem sig/noise ratio wird am Ende 1s abgeschnitten







##Summary for MC2_ISS_Batch-1_2b_cycle05_ax

*Sample-Specification:*
  
   * Alloy: MC2
   * m: 1.225g
   * radius: 3.246mm
   * Melt.-Temp: 1388°C

*Experimental Design: (times are in seconds from start of recording)*
  
   * Max. measured Temp. of alloy: 1592.0°C
   * Measured Temp. at solidification of alloy: 1270.0°C
   * End of Heatphase to time of solidification: (15.201, 32.503)
   * Data-Evaluation-Range: (17.0, 31.0)
   * Temp-Span: (1592.0, 1270.0)
   * Heat-pulse-Times at: 22/27
   * Temp. at Heat-Pulse-Times: 1432.0/1354.0

*Evaluation Parameters:*
  
   * Set Bandpass:  Low: 5.0Hz, High: 75.0Hz
   * Set smoothing of spectrogramm: smooth = 2, i.e. running mean over 5 adjacent periodogram ordinates
   * Set amplitude-fraction: 95.0%
   * Set time-window-size: 1.0s
   * Set time-window-overlap: 50.0%
   * Variables used for evaluation: A_RadiusX, A_RadiusY
   * Time-Intervalls excluded from evaluation: 


**Remarks:**

Wegen schlechtem sig/noise wird am ende 1.5s abgeschnitten und ein 
Hochpass von 5Hz gesetzt.

Am Anfang werden 2s wegen schlechtem sig/noise abgeschnitten






##Summary for MC2_ISS_Batch-1_2b_cycle05_rad

*Sample-Specification:*
  
   * Alloy: MC2
   * m: 1.225g
   * radius: 3.246mm
   * Melt.-Temp: 1388°C

*Experimental Design: (times are in seconds from start of recording)*
  
   * Max. measured Temp. of alloy: 1592.0°C
   * Measured Temp. at solidification of alloy: 1271.0°C
   * End of Heatphase to time of solidification: (0.0, 17.2408)
   * Data-Evaluation-Range: (0.5, 17.2408)
   * Temp-Span: (1592.0, 1271.0)
   * Heat-pulse-Times at: 7/11
   * Temp. at Heat-Pulse-Times: 1432.0/1354.0

*Evaluation Parameters:*
  
   * Set Bandpass:  Low: 5.0Hz, High: 200.0Hz
   * Set smoothing of spectrogramm: smooth = 2, i.e. running mean over 5 adjacent periodogram ordinates
   * Set amplitude-fraction: 95.0%
   * Set time-window-size: 1.0s
   * Set time-window-overlap: 50.0%
   * Variables used for evaluation: R_RadiusX, R_RadiusY
   * Time-Intervalls excluded from evaluation: 


**Remarks:**

Am Anfang wird 0.5s abgeschnitten wegen Hochfrequenter Störung;
Am Ende wird 1.5s wegen schlechtem sig/noise abgeschnitten.
Zusätzlich Hp ab 5Hz




##Summary for MC2_ISS_Batch-1_2b_cycle06_ax

*Sample-Specification:*
  
   * Alloy: MC2
   * m: 1.225g
   * radius: 3.246mm
   * Melt.-Temp: 1388°C

*Experimental Design: (times are in seconds from start of recording)*
  
   * Max. measured Temp. of alloy: 1568.0°C
   * Measured Temp. at solidification of alloy: 1275.0°C
   * End of Heatphase to time of solidification: (14.5459, 30.6903)
   * Data-Evaluation-Range: (16.0, 30.0)
   * Temp-Span: (1568.0, 1275.0)
   * Heat-pulse-Times at: 21/26
   * Temp. at Heat-Pulse-Times: 1416.0/1335.0

*Evaluation Parameters:*
  
   * Set Bandpass:  Low: 10.0Hz, High: 75.0Hz
   * Set smoothing of spectrogramm: smooth = 2, i.e. running mean over 5 adjacent periodogram ordinates
   * Set amplitude-fraction: 95.0%
   * Set time-window-size: 1.0s
   * Set time-window-overlap: 50.0%
   * Variables used for evaluation: A_RadiusX, A_RadiusY
   * Time-Intervalls excluded from evaluation: 


**Remarks:**

Schlechtes sig/noise kurz vor begin des zweiten Heizpulses wird durch 
HP von 10Hz korrigiert.
Am Ende werden ca. 1.5s abgeschnitten wegen schlechtem sig/noise.

Am Anfang werden 1.5s abgeschnitten wegen schlechtem sig/noise.



##Summary for MC2_ISS_Batch-1_2b_cycle06_rad

*Sample-Specification:*
  
   * Alloy: MC2
   * m: 1.225g
   * radius: 3.246mm
   * Melt.-Temp: 1388°C

*Experimental Design: (times are in seconds from start of recording)*
  
   * Max. measured Temp. of alloy: 1537.0°C
   * Measured Temp. at solidification of alloy: 1274.0°C
   * End of Heatphase to time of solidification: (0.0, 15.1033)
   * Data-Evaluation-Range: (0.0, 14.0)
   * Temp-Span: (1537.0, 1274.0)
   * Heat-pulse-Times at: 6/11
   * Temp. at Heat-Pulse-Times: 1417.0/1335.0

*Evaluation Parameters:*
  
   * Set Bandpass:  Low: 10.0Hz, High: 200.0Hz
   * Set smoothing of spectrogramm: smooth = 2, i.e. running mean over 5 adjacent periodogram ordinates
   * Set amplitude-fraction: 95.0%
   * Set time-window-size: 1.0s
   * Set time-window-overlap: 50.0%
   * Variables used for evaluation: R_RadiusX, R_RadiusY
   * Time-Intervalls excluded from evaluation: 


**Remarks:**

Signal ist von niederfrequenter störung überlagert. 
HP von 10Hz filtert diese Störung heraus.

Wegen schlechtem sig/noise wird am ende eine sekunde abgeschnitten
