---
title: "Arbeitsnotizen"
author: "Stephan Rietzler"
date: "12/17/2019"
output: 
  html_notebook:
    code_folding: hide
---

```{r include=FALSE}
library(tidyverse)
library(magrittr)
library(zeallot)
library(cowplot)
library(plotly)
library(shiny)
library(janitor)
library(rlang)
library(levi)
```


# Daten-Handling

 - Laden der axial-oder radial-datensätze; 
 Momentan nur jeweils einen Datensatz aus den tevi-csv dateien.
 - Festlegung der Heizpulse und Abkühlungsphase
 - Einlesen/Eingabe der Proben-Daten: 
 radius, masse, schmelztemperatur
 - Möglichkeit die bearbeiteten Datensätze mit gewählten 
 Parameter zu speichern. 


# Frequenz-Schätzer

Die *dominante Schwingungs-Frequenz* der Kugel kann aus den zur Verfügung stehenden Signalen
auf unterschiedliche Art ermittelt werden: 

 - Die zur maximalen Amplitude der Fourier-Koeffizienten gehörende Frequenz.
 - Lorentz-Fit an das Betragsquadrat der Amplituden; 
 - Instantanous Frequency; 


 - Das Signal kann vorher aufbereitet werden (Glättung, Mittelung usw. )


# FFT-Leakage

Erhöhung der Periodogram-Ordinaten in der Nähe der Frequenz des periodischen Trends!
Siehe Schlittgen Seite 128. Dieses Problem ist für die vorliegende Untersuchung relevant,
da bei einem Zeit-Fenster (Taper) von ca. 1s die Frequenz-Auflösung bei ca. einem Herz liegt! 

Zusammen mit der Tatsache, dass die Periodogram-Ordinaten an den Fourier-Frequenzen exponential-verteilt
sind kann es durchaus vorkommen das zwei Peaks im Abstand von wenigen Hz auftauchen, 
selbst wenn das 'wahre' aber verrauschte Signal nur eine dominante Frequenz besitzt. 
Da aber sogar ein Frequenz-Shift mit theoretisch erwartet wird, ist mit signifikant 
nicht-verschwindenden Periodogram-Ordinaten über mehrere Frequency-Bins, d.h. Herz
bei einer Fensterbreite von ca. 1s, zu rechnen. 

```{r}
N <- 500
t <- (0:(N-1))/N
signal <- function(t, f0){
 200 + 100 * cos(2*pi*f0*(t + runif(1, min = 0, max = 10))) + rnorm(N, sd = 20) 
}

f0 <- seq(5, 15, by = 0.001)

tibble(f0 = f0 , est_sig_amp = purrr::map_dbl(f0, ~ max(abs(fft(signal(t = t, .x)))[2:N]) * 2 / N)) %>% 
  ggplot(aes(x = f0, y = est_sig_amp)) +
  geom_point() +
  labs(
    subtitle = "Die geschätzte Signal-Amplitude (100) ist: 2/N mal 'maximaler Fourierkoeffizient'.
    Beachte: Der Offset muß berücksichtigt werden! Entweder indem man den ersten 
    Fourierkoeffizienten ausnimmt, oder die Reihe Mittelwert-Zentriert.",
    caption = "Also immer wenn die Frequenz des Signals gleich einer Fourier-Frequenz ist (unit-time ist eine sekunde,
d.h. die Fourier-Frequenzen sind 1, 2, 3 ...Hz) wird die Signal-Amplitude korrekt geschätzt. Liegt
die Signal-Frequenz zwischen zwei Fourier-Frequenzen, so wird die Signal-Amplitude unterschätzt. 
Dies ist der Leakage-Effekt aufgrund des endlichen Samples."
  )
```

```{r}

tibble(ff = 1:N, fc_amp = abs(fft(signal(t, 10.5)))) %>% 
  filter(ff %>% between(1, 15)) %>% 
  ggplot(aes(x = ff - 1, y = fc_amp * 2/N)) +
  geom_point() +
  scale_x_continuous(breaks = 0:N) +
  labs(
    subtitle = "Signal: sinus mit Amplitude 100 und f = 10.5",
    y = "Estimated Signal-Amplitude",
    x = "Fourier-Frequencies",
    caption = "Auch hier wird der Leakage-Effekt deutlich. 
    "
  )
```

```{r}
N <- 20
t = 1:N
signal <- function(t, f){
  50 + 200*sin(2*pi*f*t/N)
}

a <- function(f){
  as.numeric(sin(2*pi*f*t/N) %*% signal(t, 5)) * 2/N
  }

tibble(f = seq(0, 10, by = .01), scalarp = map_dbl(f, ~ a(.x))) %>% 
  ggplot(aes(x = f, y = scalarp^2)) +
  scale_x_continuous(breaks = seq(0, N, by = 1)) +
  geom_line() +
  labs(
    y = "Kreuzkovarianz des Signals und einer harmonischer Schwingung 
    der angegebenen Frequenz",
    x = "Frequenz der harmonischen an die das Signal 'gefittet' wird."
  )
```

# Lorentz-FiT

## Theorie

Ein gedämpfter harmonischer Oszillator gnügt folgender Gleichung: (siehe [Lorentz-Kurve](https://de.wikipedia.org/wiki/Lorentzkurve))
\[\ddot{x} + 2\gamma \dot{x} + \omega_0^2 x = f(t)\]
Die allgemeine Lösung ist:
\[x(t) = A \cdot e^{-\gamma\cdot t}\cdot sin\bigg(\sqrt{\omega_0^2 - \gamma^2}\cdot t + \phi\bigg) + x_p(t) \]
wobei $x_p(t) \rightarrow 0$ für $t\rightarrow \infty$.   


Das **Betragsquadrat** der Fourier-Transformierten ist:
\[f(\omega) = \frac{|A(\omega)|^2}{(\omega^2 - \omega_0^2)^2 + \large(2\gamma\large)^2\omega^2} \]

Wobei $A(\omega)$ die Fouriertransformierte von $f(t)$ ist. Unterstellt man eine kurze Impulsanregung so kann
$A(\omega)$ als näherungsweise unabhängig von $\omega$ angesetzt werden.

Die theoretische Spektraldichte dieses Signals ist damit porportional zu:
\[f(\omega) \sim \frac{A}{(\omega^2 - \omega_0^2)^2 + \large(2\gamma\large)^2\omega^2} \]

Ein heuristischen Ansatz für die Modellierung der Oszillation der Kugeloberfläche ist der gedämpfte
harmonische Oszillator.  Aus diesem Grund wird einel Lorentz-Kurve an die quadrierten 
Amplituden der Fourier-Frequenzen gefittet und daraus die Eigen-Frequenz $\omega_0$ 
und die Dämpfung $\lambda$ ermittelt.



```{r}
fejer <- function(w, N){if_else(w==0, N, 1/N*(sin(pi*w*N)/sin(pi*w))^2)}
w <- seq(-0.01, 0.01, by = .0001)

d <- tidyr::expand_grid(w, N = 2^seq(6,9)) %>% mutate(famps = fejer(w,N))

fejer_graph <- 
  d %>% 
  group_by(N) %>%  
  mutate(
    f = w*N, # alle signale werden eine sekunde aufgezeichnet -> sr = 1/N 
    damping = log10(famps/max(famps, na.rm = TRUE))
    ) %>% 
  ungroup() %>% 
  filter(!(near(abs(w), 0.5))) %>% 
  ggplot(aes(x = f, y = damping)) + 
  geom_line(aes(color = factor(N))) +
  ylim(c(-10, 0)) +
  scale_x_continuous(breaks = seq(-200, 200, by = 1))

fejer_graph +
  labs(
    subtitle = "Der 'narrow-band-bias' ist unabhängig von der samplerate!"
  )
```

## Simulationen

Typische/Erwartete Werte für $f_0$ sind ca. 34-32 Hz und für die Dämpfung ca. 0.5-0.3 Hz.


```{r}
sr <- 200
srn <- nextn(sr, factors = c(2))
w0 <- 30.7
d <- 0.8


fejer <- function(w, N){if_else(w==0, as.double(N), 1/N*(sin(pi*w*N)/sin(pi*w))^2)}

lorentz_spec <- function(w){w <- w*srn; 10^4/((w^2 - (w0)^2)^2 + (2*d)^2*w^2)}

exp_spec <- function(l, spec){
  integrand <- Vectorize(function(w){spec(w)*fejer(l-w, srn)}, vectorize.args = c("w"))
  integrate(integrand, -.5, .5, stop.on.error = FALSE)$value
}

ep_data <- 
  tibble(
    w = seq(0, .5, by = 1/srn),
    th_spec = lorentz_spec(w),
    expected_spec = map_dbl(w, exp_spec, lorentz_spec),
    f = w*srn,
    fc_amp = sqrt(rexp(n=length(f), r = 1/th_spec))
    )

f0 <- get_dom_freq(ep_data, sample_rate = sr)$f

bp = c(f0 - 10 , f0 + 10)

c(params_complete, lf_complete, lfm_complete, sv_complete) %<-% (ep_data %>%  fit_lorentz(sr = sr))

c(params_bp, lf_bp, lfm_bp, sv_bp) %<-% 
  (ep_data %>%  
     transmute(
       f = f,
       fc_amp =  if_else(
        between(f,  bp[1], bp[2]),
        fc_amp , # N = lenght(t): Normierung wieder rückgängig machen.
        NA_real_
        )
       ) %>% 
     filter(!is.na(fc_amp)) %>%
     fit_lorentz(sr = sr))

specs_plot <- 
  ep_data %>% 
  ggplot(aes(x = w)) +
  geom_vline(xintercept = w0/srn) +
  # expected at paded fourier-frequencies
  geom_point(aes(y = expected_spec), color = "blue", shape = "x") +
  #expected at "sample-rate"-ff
  # geom_point(data = tibble(w = (0:(sr/2))/sr, fcamp = map_dbl(w, exp_spec, lorentz_spec)),
  #            aes(x = w, y = fcamp), color = "blue") +
  geom_point(aes(y= fc_amp^2), color = "green" , shape = "+") +
    geom_line(data = tibble(w = seq(0, .5, by = 1/10^3), expected_spec = map_dbl(w, exp_spec, lorentz_spec)),
            aes(x = w, y = expected_spec), color = "blue") +
  geom_line(data = tibble(w = seq(0, .5, by = 1/10^5), th_spec = lorentz_spec(w)), 
            aes(y = th_spec), color = "red") +
  scale_x_continuous(sec.axis = sec_axis(~ .*srn)) 

plot_title <- str_glue("True Params: f={w0}Hz; d={d}Hz")
plot_caption <- str_glue("Start-Values: ")

if(!is.null(lfm_complete)){
  specs_plot <-
    specs_plot +
    geom_line(data = tibble(w = seq(0, .5, by = 1/10^5) , lf_amp = sqrt(predict(lfm_complete, newdata = list(f = w*srn)))), 
              aes(x = w, y = lf_amp^2), color = "green", linetype = "dashed") 
  
  plot_title <- str_glue("{plot_title}
                         complete: f = {round(params_complete$estimate[2], 2)}, d = {round(params_complete$estimate[3], 2)}")
  sv_complete <- round(sv_complete, 2)
  plot_caption <- plot_caption + str_glue("complete: {sv_complete[2]}/  {sv_complete[3]},")
}

if(!is.null(lfm_bp)){
    specs_plot <-
      specs_plot +
      geom_line(data = tibble(w = seq(0, .5, by = 1/10^5) , lf_amp = sqrt(predict(lfm_bp, newdata = list(f = w*srn)))), 
            aes(x = w, y = lf_amp^2), color = "orange") 
    
    plot_title <- str_glue("{plot_title}
                         bp:  f = {round(params_bp$estimate[2],2)}, d = {round(params_bp$estimate[3],2)}")
    sv_bp <- round(sv_bp, 2)
    plot_caption <- plot_caption + str_glue("bp: {sv_bp[2]}/ {sv_bp[3]}")
}

specs_plot <-
  specs_plot +
  labs(title = str_glue("{plot_title}
                    {plot_caption}"),
       caption = "Orange: fit on BP-filtered Amplitudes; 
       Green: fit on all amplitudes") 
  
specs_plot %>% ggplotly()
  
```

Siehe auch:  **simulate_analysis.Rmd**


## Folgerungen

- Für $\omega \rightarrow \infty$ geht die Lorentz-Kurve gegen Null. Die
Amplituden-Werte der Fourie-Koeffizeinten repräsentieren aber hochfrequentes
Rauschen und bleiben deswegen (statistisch) positiv endlich. Die Anpassung der
Lorentz-Kurve muß auf ein Frequenz-Band um die dominante Freq. beschränkt werden.
**Wie soll diese Breite festgelegt werden?** Exemplarische Untersuchungen mit 
simulierten Signalen weisen darauf hin, das die geschätzten Parameter relativ
unabhängig von dem gewählten Bandpass ist. Scheint also nicht wirklich ein Problem
zu sein.**vgl, grüne und orange kurve, bzw. entsprechende fit-parameter**

- Das endliche sampling führt zu einer Verbreiterung des theoretischen 
Spektrums: Ein Rechteck-Taper hat die Fejer-Funktion als Spektralfenster.
Als 'Maß' für die Breite des Fejer-Fensters kann man als richtwert eine
Fourier-Frequenz setzen. Also 1/N $\cdot$ samplerate = $1/T$ wobei T die 
Beobachtungs-Dauer bzw. Länge des Taper-Fensters ist. Siehe nachfolgende
Graphik, in der Fejer-Fenster für verschiedene sampling-raten abgebildet 
sind. **dies ist in der blauen kurve veranschaulicht**

 - Typische breite der Lorentz-kurve ist etw 1 Hz (bei d = 0.5). Da die 
 Eigenfrequenz der Kugel im Regelfall keine Fourier-Frequenz ist, ist zu
 erwarten das zwei benachbarte Periodogram-Ordinaten erhöht sind. Je 
 nach relativer Lage der Eigenfrequenz zwischen diesen Fourier-frequenzen
 sind die theortischen Werte auch unterschiedlich hoch. Dies führt dann 
 zu einer verzerrung des Schätzers.
 
 - Gewichtiger schein aber die Tatsache, dass das Signal nicht gut durch
 einen harmonisch gedämpften Oszillator beschrieben wird. Insbesondere ist ein 
 Shift der Eigenfrequenz zu erwarten, welcher eine Verbreiterung der Kurve herbeiführt.

 - Sieht so aus als würde die Dämpfung (**bei kleinem Frequenz-Shift**) systematisch  *unterschätzt*.
 Eine Verbreiterung der Lorentzkurve (hier also des Periodogramms) sollte aber 
 dazu führen das die Dämpfung überschätzt wird!
 Mögliche Erklärung: Siehe arbeitsnotizen
 
 - Sobald der Frequenz-Shift aber in 'erwartete Bereiche' (d.h. ca. 2Hz pro sekunde) kommt,
 führt das zu einer verbreiterung des Peaks und damit auch zu einer erhöhten (geschätzten)
 Dämpfung.

 
 
